臺灣臺北地方法院民事判決　　　　　　　94年度訴字第1739號
原　　　告　聯豪科技股份有限公司
法定代理人　乙○○
訴訟代理人　蔡惠子律師
　　　　　　莊立群律師
被　　　告　濰台電子股份有限公司
法定代理人　丙○○
訴訟代理人　甲○○
上列當事人間請求給付貨款事件，本院於中華民國94年7 月13日
言詞辯論終結，判決如下：
    主  文
被告應給付原告新臺幣柒拾壹萬壹仟捌佰肆拾柒元，及自民國九
十三年十一月十二日起至清償日止，按年息百分之五計算之利息
。
原告其餘之訴駁回。
訴訟費用由被告負擔。
本判決於原告以新臺幣貳拾萬捌仟元為被告供擔保後，得假執
行。
原告其餘假執行之聲請駁回。
    事實及理由
一原告主張：被告於民國92年2月20日，向原告購買UBS Cable三
  萬個，每個價格新臺幣（下同）9.45元，共283,500 元，嗣被
  告依約交貨後，被告僅支付200,236元，尚積欠83,264 元。另
  被告於92年3月3日，向原告購買三點五吋硬碟外接盒二千個，
  每個價格1,273.388元，共2,546,776元，惟原告依約交貨後，
  被告亦僅支付707,805元，尚積欠565,583 元。又被告於92年3
  月21日，向原告購買UBS Cable三千個，每個價格21元，共63,
  000 元，詎被告於原告交貨後，尚未給付貨款。是被告尚積欠
  原告貨款711,847 元，原告於93年10月27日，發函催告被告給
  付上開貨款，被告於同年11月1 日收受後仍拒不給付，爰依買
  賣之法律關係，請求被告給付上開貨款及遲延利息等語。並聲
  明：(一)被告應給付原告711,847元，及自93年11月2日起至清償
  日止，按年息百分之五計算之利息。(二)願供擔保，請准宣告假
  執行。
二被告則以：
(一)被告確曾分別於92年3月3日、92年3 月21日，向原告購買前開
  三點五吋硬碟外接盒二千個、UBS Cable 三千個，價格、已付
  貨款、未付貨款如原告所述，被告於收受上開貨物後，已轉賣
  國外廠商。惟經被告事後查證，被告並未向原告訂購上開貨物
  ，被告撤銷上開自認。
(二)又被告於92年2月20日，向原告購買UBS Cable三萬個，價格、
  貨款亦如原告所述，被告尚未支付上開貨款。至原告曾於93年
  10月27日，發函催告被告給付前開三筆貨款，被告確曾於同年
  11月1日收受該存證信函。
(三)聲明：原告之訴駁回。
三兩造不爭執之事實：
(一)被告於92年3月21日，向原告購買購買UBS Cable三千個，每個
  價格21元，共63,000元，被告於原告交貨後尚未給付貨款，為
  兩造所不爭執，有訂購單、送貨單、統一發票在卷可稽。
(二)原告已交付其主張被告於92年3月3日、92年3 月21日，向原告
  購買前開三點五吋硬碟外接盒二千個、UBS Cable 三千個，貨
  款為2,546,776元、63,000 元之統一發票予被告收執，被告復
  持該統一發票向稅捐機關申報進項稅額之憑證，為兩造所不爭
  執，有統一發票在卷足憑。
(三)原告曾於93年10月27日，發函催告被告給付前開貨款，被告於
  同年11月1 日收受該存證信函，為兩造所不爭執，有板橋十支
  郵局第226號存證信函、收件回執在卷可證。
四得心證之理由：
  本件兩造所爭執之處，應在於被告得否撤銷前開自認？
(一)按「當事人主張之事實，經他造於準備書狀內或言詞辯論時或
  在受命法官、受託法官前自認者，無庸舉證。當事人於自認有
  所附加或限制者，應否視有自認，由法院審酌情形斷定之。自
  認之撤銷，除別有規定外，以自認人能證明與事實不符或經他
  造同意者，始得為之。」民事訴訟法第279條定有明文。
(二)查被告於本院92年6 月16日言詞辯論期日，自認被告確曾分別
  於92年3月3日、92年3 月21日，向原告購買前開三點五吋硬碟
  外接盒二千個、UBS Cable 三千個，價格、已付貨款、未付貨
  款如原告所述，被告於收受上開貨物後已轉賣國外廠商等情（
  見本院卷第27頁反面）。嗣被告於本院92年7 月13日言詞辯論
  期日，撤銷上開自認，否認被告曾向原告訂購上開二筆貨物云
  云（見本院卷第31頁），惟被告上開撤銷自認未經原告之同意
  ，依前開規定，自應由被告證明上開自認與事實不符。但被告
  就此完全未提出任何證據，以證明上開自認與事實不符，則被
  告自不得撤銷上開自認。況原告已交付其主張被告於92年3月3
  日、92年3 月21日，向原告購買前開三點五吋硬碟外接盒二千
  個、UBS Cable三千個，貨款為2,546,776元、63,000元之統一
  發票予被告收執，被告復持該統一發票向稅捐機關申報進項稅
  額之憑證，亦如前述。故原告主張被告分別於92年3月3日、92
  年3月21日，向原告購買前開三點五吋硬碟外接盒二千個、UBS
  Cable三千個，尚積欠貨款565,583元、63,000元等語，自屬可
  取。
五另按買受人對於出賣人，有交付約定價金及受領標的物之義務
  。民法第367 條定有明文。本件被告積欠原告前三筆交易之貨
  款，分別為83,264元、565,583元、63,000元，合計共711,847
  元，則依首揭規定，原告自得請求被告給付上開貨款。末按「
  給付無確定期限者，債務人於債權人得請求給付時，經其催告
  而未為給付者，自受催告時起，負遲延責任。」、「遲延之債
  務，以支付金錢為標的者，債權人得請求依法定利率計算之遲
  延利息。」、「應付利息之債務，其利率未經約定，亦無法律
  可據者，週年利率為百分之五。」民法第229條第2項前段、第
  233條第1項前段、第203 條復分別著有明文。本件原告對於被
  告之買賣價金請求權，並未約定給付之期限，係屬於給付未有
  確定期限之金錢債權，惟原告於板橋十支郵局第226 號存證信
  函，係催告被告於收受該存證信函後十日內給付上開貨款，此
  有該存證信函在卷可稽（見本院卷第23頁），揆諸前述規定，
  原告主張被告應自收受該存證信函之翌日，即93年11月2 日起
  ，加給按年息百分之五計算之法定遲延利息，尚有違誤，應自
  93年11月12日起算，始屬適法。故原告請求被告給付 711,847
  元，及自93年11月12日起至清償日止，按年息百分之五計算之
  利息之範圍內，為有理由，應予准許。其餘利息請求部分，為
  無理由，不應准許。
六另本件原告陳明願供擔保後，請准宣告假執行，經核原告勝訴
  部分，合於規定，爰酌定相當之擔保金額，予以准許。又原告
  其餘之訴既經駁回，其該部分假執行之聲請，因訴之駁回而失
  所附麗，不應准許。
七本件事證已臻明確，兩造其餘主張、陳述及所提證據，經審酌
  與本院前揭判斷不生影響，毋庸再予審酌，併此敘明。
八訴訟費用負擔之依據：民事訴訟法第79條。
中　　華　　民　　國　　94　　年　　7 　　月　　28　　日
  　　　　　　　　　民事第六庭   法　　　官  姜悌文
以上正本係照原本作成
如對本判決上訴，須於判決送達後20日內向本院提出上訴狀，並
依上訴利益繳納上訴費。
中　　華　　民　　國　　94　　年　　8 　　月　　1 　　日
                                 法院書記官　蔡炎暾
